【裁判字號】    99,聲,49
【裁判日期】    990205
【裁判案由】    停止強制執行
【裁判全文】
臺灣新竹地方法院民事裁定                99年度聲字第49號
聲  請  人  乙○○
            丙  ○
            丁○○
前列三人共同
相  對  人  華南商業銀行股份有限公司
法定代理人  甲○○
上列當事人間聲請停止執行事件，本院裁定如下：
    主  文
聲請人供擔保新臺幣玖拾貳萬元後，本院九十八年度司執字第三
一三五二號執行事件中，對聲請人之強制執行程序，於本院九十
九年度審重訴字第一三號債務人異議之訴民事事件判決確定前，
應暫予停止。
    理  由
一、按有回復原狀之聲請或提起再審或異議之訴，或對於和解為
    繼續審判之請求，或提起宣告調解無效之訴，撤銷調解之訴
    ，或對於許可強制執行之裁定提起抗告時，法院依必要情形
    ，或依聲請定相當並確實擔保，得為停止強制執行之裁定，
    強制執行法第18條第2項定有明文。
二、本件聲請意旨略以：本院民事執行處98年度司執字第31325
    號強制執行事件，相對人就聲請人所有之財產，聲請本院執
    行在案，然因本件執行有誤，相對人所執之債權憑證所示之
    債權已罹時效，且系爭債權係聲請人之被繼承人鄭趙對擔任
    訴外人泰榮電子企業股份有限公司向相對人借款之連帶保證
    債務，聲請人等並未繼承任何遺產，由聲請人等就前開保証
    債務負清償責任，顯有不公平之情事，聲請人自得依民法繼
    承編施行法第1條之3第2項之規定拒絕給付，聲請人已另行
    對相對人在本院提起債務人異議之訴（本院99年度審重訴字
    第13號），為此，爰依強制執行法第18條第2項之規定，請
    准聲請人於供擔保後，裁定停止本院98年度司執字第31325
    號執行程序。
三、經查，聲請人對於本院98年度司執字第31325號執行事件，
    確已提起債務人異議之訴等情，業據本院依職權調取上開執
    行事件卷宗及本院99年度審重訴字第13號卷宗查核屬實，是
    聲請人聲請供擔保停止強制執行程序，揆之上開規定，為有
    理由，應予准許。又按，法院依強制執行法第18條第2項定
    擔保金額而准許停止強制執行之裁定者，該項擔保係預備供
    債權人因停止執行所受損害之賠償，其數額應依標的物停止
    執行後，債權人未能即時受償或利用該標的物所受之損害額
    ，或其因另供擔保強制執行所受之損害額定之（最高法院86
    年度台抗字第442號裁判意旨參照）。爰審酌相對人聲請強
    制執行主張之執行債權額為本金新台幣（下同）7,326,266
    元及利息，前述執行事件目前就聲請人之財產執行之標的為
    聲請人等所有之存款債權合計為3,216,097元，已據調取該
    執行事件卷宗查明無訛，依此，相對人本可藉由該執行程序
    之進行而受償其債權，惟因本件之停止執行裁定，於聲請人
    日後供擔保之情形下，因而中斷後續可進行之程序，致債權
    人受償之時機延後，受有本可期待受償之債權額之利息部分
    之損害，暨該債務人異議之訴案情之繁雜情形，尚需一定時
    間審理始得確定，以及相對人所受其他一切之損害等情狀，
    爰酌定擔保金額為如主文所示。
四、依強制執行法第18條第2項，裁定如主文。
中    華    民    國    99    年    2     月    5     日
                  民事第二庭    法      官  楊明箴
以上正本係照原本作成。
如對本裁定抗告，須於裁定送達後10日內向本院提出抗告狀。
中    華    民    國    99    年    2     月    5     日
                                書記官  林欣宜

司法院資訊處製作；財團法人民間司法改革基金會備份。
